# 请假陈老师，新审计准则

提问人：心海拂清风 时间：2017-07-02 20:53:30
1 、中国注册会计师审计准则第 1504 号——在审计报告中沟通关键审计事项中第 12 条如果按照《中国注册会计师审计准则第 1502号——在审计报告中发表非无保留意见》的规定，某些事项导致注册会计师应当发表非无保留意见，注册会计师不得在审计报告的关键审计事项部分沟通这些事项。第十五条 根据《中国注册会计师审计准则第 1502 号——在审计报告中发表非无保留意见》的规定导致非无保留意见的事项，或者根据《中国注册会计师审计准则第 1324 号——持续经营》的规定可能导致对被审计单位持续经营能力产生重大疑虑的事项或情况存在重大不确定性，就其性质而言都属于关键审计事项。然而，这些事项不得在审计报告的关键审计事项部分进行描述，并且本准则第十三条至第十四条的要求不适用于这些情况。注册会计师应当按照适用的审计准则的规定报告这些事项，并在关键审计事项部分提及形成保留（否定）意见的基础部分或与持续经营相关的重大不确定性部分； 疑问：加粗的部分有啥区别？导致非无保留意见的审计事项不属于关键审计事项，原因是啥？谢谢。 2 、审计准则 1604 号-对简要财务报表出具报告的业务这实务中主要用于什么地方？谢谢。

回答人：chenyiwei
1 、因其性质特殊和影响重大，其他审计准则已在审计报告中规定设置了专门的段落说明这些问题，因此不作为关键审计事项予以披露。 2 、在实务中 1604 用的较少。主要是 1601 、 1603 较为多见。